---
title: "RLM de RSE y áreas funcionales de la empresa"
output:
  pdf_document: default
  html_document: default
date: "2024-04-24"
---

# Regresión Responsabilidad Social Empresarial

## Generación del modelo con 13 variables

### Variables:

**IRSE**  = Índice de Responsabilidad Social Empresarial \
**RH** = Recursos humanos \
**D** = Dirección \
**VE** = Valoración del entorno \
**AM** = Análisis del mercado \
**P** = Proveedores \
**F** = Finanzas \
**GV** = Gestión de ventas \
**PO** = Producción-operación \
**I** = Innovación \
**M** = Mercadotecnia \
**SCE** = Satisfacción con la empresa \
**VC** = Ventaja competitiva \
**AV** = Ámbito de ventas \

*Nota*: **todos los valores son parte de un índice, van de 0 a 1.**

```{r}
# Instalamos paquetes para leer nuestro excel
install.packages("xlsx")
library(xlsx)
```

Importamos el excel
```{r}
# Cargamos la libreria
library(readxl)
```

```{r}
datos <- read_excel("Reg_R.xlsx")
datos
```

```{r}
# Nuestro modelo con todas las variables (13) es mod
# Corremos el modelo nombrado mod
mod <- lm(IRSE ~ RH + D + VE + AM + P + F + GV + PO + I + M + SCE + VC + AV, data = datos )
summary(mod)
```

Seleccionamos los mejores predictores
Utilizamos stepwise mixto.
```{r}
step(object = mod, direction = "both", trace = 1)
```

**Los mejores predictores para el modelo son 6**

## Nombramos nuestro modelo ajustado "mod1"

```{r}
# mod1 = modelo ajustado
mod1 <- (lm(formula = IRSE ~ RH + D + VE + AM + SCE + AV, data = datos))
summary(mod1)
```

Mostramos el intervalo de confianza para cada uno de los coeficientes parciales de regresión:

```{r}
confint(lm(formula = IRSE ~ RH + D + VE + AM + SCE + AV, data = datos))
```

Validamos las condiciones para la regresión múltiple lineal
```{r}
# Instalamos nuestro paquetes para graficar
install.packages("ggplot2")
install.packages("gridExtra")
```
Graficamos
```{r}
library(ggplot2)
library(gridExtra)
plot1 <- ggplot(data = datos, aes(RH, mod1$residuals)) +
    geom_point() + geom_smooth(color = "firebrick") + geom_hline(yintercept = 0) +
    theme_bw()
plot2 <- ggplot(data = datos, aes(D, mod1$residuals)) +
    geom_point() + geom_smooth(color = "firebrick") + geom_hline(yintercept = 0) +
    theme_bw()
plot3 <- ggplot(data = datos, aes(VE, mod1$residuals)) +
    geom_point() + geom_smooth(color = "firebrick") + geom_hline(yintercept = 0) +
    theme_bw()
plot4 <- ggplot(data = datos, aes(AM, mod1$residuals)) +
    geom_point() + geom_smooth(color = "firebrick") + geom_hline(yintercept = 0) +
    theme_bw()
plot5 <- ggplot(data = datos, aes(SCE, mod1$residuals)) +
    geom_point() + geom_smooth(color = "firebrick") + geom_hline(yintercept = 0) +
    theme_bw()
plot6 <- ggplot(data = datos, aes(AV, mod1$residuals)) +
    geom_point() + geom_smooth(color = "firebrick") + geom_hline(yintercept = 0) +
    theme_bw()
grid.arrange(plot1, plot2, plot3, plot4, plot5, plot6)
```
Se cumple la linealidad para todos los predictores


## Distribución normal de los residuos:


```{r}
qqnorm(mod1$residuals)
qqline(mod1$residuals)
```

```{r}
shapiro.test(mod1$residuals)
```
Tanto el análisis gráfico como es test de hipótesis confirman la normalidad.

```{r}
ggplot(data = datos, aes(mod1$fitted.values, mod1$residuals)) +
geom_point() +
geom_smooth(color = "firebrick", se = FALSE) +
geom_hline(yintercept = 0) +
theme_bw()
```
No hay evidencias de falta de homocedasticidad.

No multicolinialidad:

